279Edepot - Archives communales déposées de Gray
Archives Départementales de la Haute-Saône
- ARCHIVES ANCIENNES
  - CULTES-INSTRUCTION PUBLIQUE-ASSISTANCE PUBLIQUE
    - Registre paroissial de Gray. - Baptêmes (1670, septembre-novembre-décembre, 1671-janvier 1673, octobre 1670, janvier 1673-février 1685); mariages (juin 1671-mai 1679, juin 1683-mai 1684, mai 1679-juin 1683, mai 1684-février 1685); sépultures (octobre 1670-janvier 1685, un acte concernant Apremont du 29 juillet 1686) [sur les pages de garde de ce registre, on remarque plusieurs notes: "l'ange de cuivre qui sert de pupitre fut fait l'an 1619 par Nicolas Blondeau de Dijon maître-fondeur... Voeux de la ville de Gray...", implorant la Grâce Divine pendant une épidémie de peste (4 juillet 1674); fondation pieuse faite par le magistrat à la suite de l'incendie de l'hôtel de ville (26 avril 1682); listes des curés de la paroisse (début XVI°-XVIII° siècles); d'autre part, le registre de baptêmes est émaillé de nombreuses notes météorologiques, historiques et religieuses: venue du gouverneur de Bourgogne apportant les fonds pour commencer les murailles (7 juin 1672); érection de l'archiconfrérie de la Très-Sainte-Trinité et Rédemption des Captifs (30 octobre 1672); procession de l'Image Miraculeuse cachée à cause de la guerre (29 juin 1674); bénédiction de la première pierre de l'église des Jésuites (27 juin 1678); le curé se rend à Toul au sujet de la béatification du R. P. Pierre Fourrier (16 septembre 1679); bénédiction d'une cloche (6 septembre 1680); violent tremblement de terre (12 mai 1682); consécration de l'église des Ursulines (7 septembre 1682); "le grand turc Mahomet quatrième fit assiéger Vienne..." (12 septembre 1683)]. 1 registre relié., 1670-1686; 279 Edepot 737; GG5
      Cote 5Mi9R2
      EPIDEMIE; FORTIFICATION; HOTEL DE VILLE
      PIERRE FOURIER (saint)
    - Registre paroissial de Gray. - Baptêmes (février 1677-novembre 1680). [en double du précédent registre]. 1 petit cahier., 1677-1680; 279 Edepot 738; GG6
    - Registre paroissial de Gray. - Baptêmes, mariages, sépultures (février 1685-février 1691). Dans ce registre, on remarque une note: "S. A. Charle de Lorraine beau frère de l'Empereur reprit Strigonie et Nehausel aux Turcs l'an 1683..." (10, 14 juin 1685). 1 registre relié., 1685-1691; 279 Edepot 739; GG7
    - Double du précédent registre paroissial (1685-1690). A noter qu'une page portant des actes de juin 1685 (du 4 au 16) a été reliée parmi les actes du mois de novembre 1685. 1 registre relié., 279 Edepot 740; GG8
    - Registre paroissial de Gray. - Baptêmes, mariages, sépultures (février 1691-septembre 1695); baptêmes (novembre 1695-mars 1697); baptêmes, mariages, sépultures (avril 1697-1701); mariages (novembre 1695-février 1697, un acte du 22 août 1701); sépultures (novembre 1695-avril 1697). Dans ce registre, on remarque notamment: l'acte de consécration d'une cloche (29 juin 1691); la relation de la visite de monseigneur de Grammont, évêque de Philadelphie, visite au cours de laquelle il consacre les autels de la chapelle Notre-Dame, l'église des Carmélites, et il donne la confirmation (1er octobre 1691). 1 registre relié., 1691-1701; 279 Edepot 741; GG9
      GRAMMONT (Antoine-Pierre de)
    - Registre paroissial de Gray. - Baptêmes, mariages, sépultures. 1 registre relié., 1702-1715; 279 Edepot 742; GG10
      Cote 5Mi9R3
    - Registre paroissial de Gray. - Baptêmes, mariages, sépultures (1716-1718, quelques actes de sépultures de 1720 à 1722, 1719-mars 1728). Acte de mariage extrait des registres d'Oisilly en Côte-d'Or (16 janvier 1727). 1 registre relié., 1716-1728; 279 Edepot 743; GG11
      GRAY; OISILLY
    - Registre paroissial de Gray. - Baptêmes, mariages, sépultures (mars 1728-août 1737). Dans ce registre, on remarque quelques notes: célébration de la béatification de Pierre Fourrier (23 août 1730); relation d'une inondation, "il y eut deux ponts emportés... on allait en bateau dans toute la Vannoise..." (7 juillet 1734); bénédiction d'un cimetière pour l'église paroissiale (16 septembre 1735). 1 registre relié., 1728-1737; 279 Edepot 744; GG12
      Cote 5Mi9R4
      FOURRIER (Pierre)
    - Registre paroissial de Gray. - Baptêmes, mariages, sépultures (août 1737-juin 1741). 1 registre relié., 1737-1741; 279 Edepot 745; GG13
    - Registre paroissial de Gray. - Baptêmes, mariages, sépultures (juin 1741-novembre 1746). 1 registre relié., 1741-1746; 279 Edepot 746; GG14
    - Registre paroissial de Gray. - Baptêmes, mariages, sépultures (novembre 1746-mai 1753). Dans ce registre, on remarque notamment, les mentions de 2 fêtes religieuses solennelles: célébration de la canonisation de plusieurs saints dans l'église des Capucins (18 août 1748) et de la béatification de Jeanne-Françoise Frémiot-Bavoux, fondatrice des religieuses de la Visitation dans l'église desdites religieuses (21 août 1752). 1 registre relié., 1746-1753; 279 Edepot 747; GG15
      Cote 5Mi9R5
      FREMIOT-BAVOUX (Jeanne-Françoise)
    - Registre paroissial de Gray. - Baptêmes, mariages, sépultures (mai 1753-octobre 1760 [on remarque notamment la béatification de Joseph de Cupertin, religieux des Mineurs Conventuels (6 septembre 1755)]; copies de jugements portant rectification des actes de baptêmes de Joseph Bonnefoy (19 ventose an II) et d'Etienne Vernier (2 prairial an III). 1 registre relié., 1753-anIII; 279 Edepot 748; GG16
      BONNEFOY (Joseph); CUPERTIN (Joseph de); VERNIER (Etienne)
    - Registre paroissial de Gray. - Baptêmes, mariages, sépultures (octobre 1760-mai 1765; copie du jugement en rectification d'acte de baptême de Jacques Chouet (1er juillet 1811) sur un feuillet indépendant; mai 1766-janvier 1768). Dans ce registre, on remarque: une copie de la permission accordée à l'abbé de Corneux d'officier pontificalement deux fois par an dans l'église paroissiale de Gray (1er octobre 1761, copie faite entre les 22 et 25 décembre 1761); l'acte de prise en possession de la cure par Antoine Bouhelier (30 novembre 1765). 1 registre relié et 1 pièce papier., 1760-1768; 279 Edepot 749; GG17
      BOUHELIER (Antoine); CHOUET (Jacques)
    - Registre paroissial de Gray. - Baptêmes, mariages, sépultures (janvier 1768-octobre 1775). 1 registre relié., 1768-1775; 279 Edepot 750; GG18
      Cote 5Mi9R6
    - Registre paroissial de Gray. - Baptêmes, mariages, sépultures (novembre 1775-mai 1780, copie du jugement en rectification d'acte de baptême de Catherine-Elisabeth Trouillard (7 avril 1813) sur un feuillet indépendant, juin 1780-mars 1786), avec table alphabétique et chronologique (1777-1784). 1 registre relié et 1 pièces papier., 1775-1813; 279 Edepot 751; GG19
      TROUILLARD (Catherine-Elisabeth)
    - Registre paroissial de Gray. - Baptêmes, mariages, sépultures (mars 1786-novembre 1788, copie du jugement en rectification de l'acte de sépulture de Thomas-Joseph Rousselet (6 messidor an VI) sur un feuillet indépendant, décembre 1788-février 1792). 1 registre relié et 1 pièces papier., 1786-an VI; 279 Edepot 752; GG20
      Cote 5Mi9R7
      ROUSSELET (Thomas-Joseph)
    - Registre paroissial de Gray. -Baptêmes,mariages, sépultures (1792, janvier-novembre); registre de l'état-civil (1792, novembre-décembre), avec table; copie du jugement en rectification de l'acte de décès de Jeanne-Françoise Fouillot (15 germinal an III). 1 liasse, 3 cahiers couverts d'une pièce papier portant des notations musicales., 1792-an III; 279 Edepot 753; GG21
      Cote 5Mi9R8
      REGISTRE PAROISSIAL; ETAT CIVIL
      ETAT CIVIL
      FOUILLOT (Jeanne-Françoise)
    - Table alphabétique des actes paroissiaux de Gray. 1 registre cartonné., 1598-moitié du XVII° siècle; 279 Edepot 754; GG22
      VIE RELIGIEUSE
    - Table alphabétique des actes paroissiaux de Gray (1680-1791). Manquent les lettres D et E, T et suivantes. 1 liasse, 25 cahiers papier., 279 Edepot 755; GG23
    - Tables annuelles des actes paroissiaux de Gray, baptêmes (1740-1792). Talbes des baptêmes d'Arc-lès-Gray (1740-1792). Nota. En ce qui concerne les actes de baptêmes et de sépultures survenus dans les hôpitaux de Gray, se reporter aux cotes suivantes: 279 E dépôt 806/GG74, malades entrés, morts ou sortis de l'hôpital (1695-1793); 279 E dépôt 807/GG75 et 806/GG76, baptêmes à l'hôpital du Saint-Esprit (1720-an VIII); 279 E dépôt 809/GG77 et 810/GG78, sépultures à l'Hôtel-Dieu (1759-1792, 1771-1792); 279 E dépôt 811/GG79, sépultures et prises d'habit pour les religieuses hospitalières (1669-1792). 1 registre cartonné., 279 Edepot 756; GG24
      Hôpital de Gray; Hôpital du Saint-Esprit de Gray; Hôtel-Dieu
    - Relations entre la magistrat de Gray et le clergé séculier. - Edits royaux touchant le culte (s. d. et 1753). Ordonnances des maires et échevins, au sujet de processions générales (1575-1576). Monitoires des archevêques de Besançon obtenus sur requêtes du magistrat, à l'effet de retrouver des titres de la ville indûment retenus (1641, 1643-1645 avec sceau, 1686 avec sceau). Affiche portant mise au point de règles de droits, sous l'invocation de Saint-Joseph (Dole, 1647). Pièces relatives à la réception à Gray, des archevêques et suffragants de Besançon et lettres émanant de ces derniers: Claude d'Achey, archevêque originaire de Gray (1647-1652), Antoine-Pierre de Grammont (1663), Joseph de Grammont (1704), monseigneur Hugon, vicaire général, originaire de Gray (1729-1749) et du cardinal de Choiseul (1765). Lettres des prédicateurs (avec quelques rôles des dîmes et fournitures qui leur sont dues) et lettres de prêtres s'adressant au magistrat pour divers motifs (1590-1774). "Conclusions Philosophicae" par Jean-Jacob Cluny, de Gray, du collège des Jésuites (Gray, imprimerie de François Couard, 1761). 1 liasse, 72 pièces papier, 5 parchemins et 2 sceaux papier., 1575-1774; 279 Edepot 757; GG25
      ACHEY (Claude d'); CHOISEUL (cardinal de); CLUNY (Jean-Jacob); GRAMMONT (Antoine-Pierre de); GRAMMONT (Joseph de); HUGON
    - Comptes de l'ancienne familiarité de l'église de Gray (1496 [compte couvert en partie de fragments de parchemins manuscrits], 1499 [compte incomplet, manquent les mois de février à octobre] -1501, 1503-1504 [compte couvert en partie de fragments de parchemins manuscrits], 1504-1505, 1509-1510). 1 liasse, 8 cahiers et 3 parchemins., 1496-1510; 279 Edepot 758; GG26
    - Comptes de l'ancienne familiarité de l'église de Gray (1517-1518 [compte couvert en partie de fragments de parchemins manuscrits],1522, 1526, 1528-1530, 1536-1537, 1540, 1542 [compte couvert en partie de fragments de parchemins manuscrits]). 1 liasse, 8 cahiers et 2 parchemins, 1517-1542; 279 Edepot 759; GG27
    - Comptes de l'ancienne familiarité de l'église de Gray (1544-1545 [compte couvert d'une pièce parchemin provenant d'anciens livres liturgiques], 1546-1552, 1554-1555 [compte couvert d'une pièce parchemin provenant d'anciens livres liturgiques]. 1 liasse, 7 cahiers et 4 parchemins., 1544-1555; 279 Edepot 760; GG28
    - Comptes de l'ancienne familiarité de l'église de Gray (1555-1556 [compte couvert d'un pièce parchemin provenant d'anciens livres liturgiques], 1557-1558 [compte couvert d'une pièce parchemin provenant d'anciens livres liturgiques],1561-1562 [ compte couvert d'une pièce parchemin provenant d'anciens livres liturgiques], 1563-1564, 1565-1566 [compte couvert d'une pièce parchemin provenant d'anciens livres liturgiques], 1566-1567, 1567-1569, 1569-1573, 1575-1576 [compte couvert d'une pièce parchemin provenant d'anciens livres liturgiques] avec pièces justificatives [parmi ces pièces, ordre de contrainte contre les Familiers à la requête des enfants de Guillaume Barberot, docteur ès droit: François, Michel, Jean, Guillemette et Jeanne (2 mai 1577)], 1577-1578 [compte couvert d'une pièce parchemin provenant d'anciens livres liturgiques]). 1 liasse, 14 cahiers, 13 pièces papier et 7 parchemins., 1555-1578; 279 Edepot 761; GG29
      BARBEROT (François); BARBEROT (Guillaume); BARBEROT (Guillemette); BARBEROT (Jean); BARBEROT (Jeanne); BARBEROT (Michel)
    - Comptes de l'ancienne familiarité de l'église de Gray (1581 [compte couvert en partie de fragments de parchemins manuscrits], 1583, 1588 et 1589 [compte couvert d'une pièce parchemin provenant d'anciens livres liturgiques], 1592 [compte couvert d'une pièce parchemin provenant d'anciens livres liturgiques], 1593-1595, 1597-1598). 1 liasse, 10 cahiers et 4 parchemins., 1581-1598; 279 Edepot 762; GG30
    - Comptes de l'ancienne familiarité de l'église de Gray (1600, 1604, 1606-1607, 1608 [compte couvert d'une pièce parchemin provenant d'anciens livres liturgiques], 1609-1611). 1 liasse, 8 cahiers et 1 parchemin., 1600-1611; 279 Edepot 763; GG31
    - Comptes de l'ancienne familiarité de l'église de Gray (1613 [compte couvert d'une pièce parchemin provenant d'anciens livres liturgiques], 1614, 1617 [compte couvert d'un parchemin manuscrit portant l'acte de vente fait par Guillaume Bleigney, de Gray, de plusieurs portions de prés à Hugier, à Guillaume Cournoizeret dudit lieu (18 juillet 1551)], 1619, 1621-1622, 1623 [compte couvert d'un parchemin manuscrit portant convention entre Simon Roy, de Gray, prêtre, impètant en matière d'affranchissement, et Nicole Bonvalot, dame de Grandvelle, Apremont et Germigney (6 novembre 1562)], 1624, 1626). 1 liasse, 9 cahiers et 3 parchemins., 1613-1626; 279 Edepot 764; GG32
      BLEIGNEY (Guillaume); BONVALOT (Nicole); COURNOIZERET (Guillaume); ROY (Simon)
    - Comptes de l'ancienne familiarité de l'église de Gray (1631, 1633, 1634, 1637, 1639 [compte couvert en partie de fragments de parchemins manuscrits], 1640 [compte couvert d'un parchemin manuscrit portant publication du testament de Simon Hudelot, en son vivant, bourgeois de Gray (octobre 1561) et de feuillets portant des stances écrites et décorées par des élèves de la "sixième classe" (1638)], 1642 [compte couvert d'un parchemin manuscrit sur lequel est collée une déclaration de témoins relative au mariage de Marc de Tuillert, baron et seigneur de Montjoye, avec Mathilde Polignot (7 septembre 1569)], 1643 [compte couvert d'un parchemin manuscrit sur lequel est collé un fragment de papier portant au dos une mention illisible], 1645 [compte couvert d'un parchemin manuscrit, au dos duquel est écrit: "affranchissement faict par messire (...?) à messire Jacques (...?) curé audit Batherans (Battrans)... " (1588)], 1646 [compte couvert d'un parchemin manuscrit portant au dos une mention illisible]). 1 liasse, 10 cahiers et 6 parchemins., 1631-1646; 279 Edepot 765; GG33
      HUDELOT (Simon); POLIGNOT (Mathilde); TUILLERT (Marc)
    - Comptes de l'ancienne familiarité de l'église de Gray (1647 [compte couvert d'une pièce parchemin provenant d'anciens livres liturgiques], 1648, 1651, 1653 [compte couvert d'un parchemin manuscrit], 1654, 1655 [compte couvert d'une pièce parchemin provenant d'anciens livres liturgiques], 1656, 1657, 1658 [compte couvert d'un parchemin manuscrit]). 1 liasse, 9 cahiers et 4 parchemins. [plusieurs de ces cahiers sont en mauvais état: 1648, 1651, 1654, 1656, 1657]., 1647-1658; 279 Edepot 766; GG34
    - Comptes de l'ancienne familiarité de l'église de Gray (1659, 1660 [compte couvert d'une pièce parchemin provenant d'anciens livres liturgiques], 1661-1665, 1667-1669). 1 liasse, 10 cahiers et 1 parchemin., 1659-1669; 279 Edepot 767; GG35
    - Comptes de l'ancienne familiarité de l'église de Gray (1670-1671, 1672 [ compte couvert d'une pièce parchemin provenant d'anciens livres liturgiques], 1674, 1675 et 1677 [compte couvert d'une pièce parchemin provenant d'anciens livres liturgiques], 1678, 1679, 1680 [compte couvert d'une pièce parchemin provenant d'anciens livres liturgiques]). 1 liasse, 9 cahiers et 3 parchemins., 1670-1680; 279 Edepot 768; GG36
    - Comptes de l'ancienne familiarité de l'église de Gray (1681, 1682 [compte couvert d'une pièce parchemin provenant d'anciens livres liturgiques], 1683, 1684 [compte couvert d'un parchemin manuscrit, au dos duquel est écrit: acte d'attestation pour vénérable personne Luc de Leyssene chanoine de Limoges (? XV° siècle)], 1685-1687, 1688 et 1689 [compte couvert d'une pièce parchemin provenant d'anciens livres liturgiques]). 1 liasse, 9 cahiers et 4 parchemins., 1681-1689; 279 Edepot 769; GG37
    - Comptes de l'ancienne familiarité de l'église de Gray (1690, 1692-1699). Ces comptes sont couverts de pièces en parchemin provenant livres liturgiques, sauf ceux de 1693 et 1695. 1 liasse, 9 cahiers et 7 parchemins., 1690-1699; 279 Edepot 770; GG38
    - Comptes de l'ancienne familiarité de l'église de Gray (1700 [compte couvert d'une pièce parchemin provenant d'anciens livres liturgiques], 1701, 1702 [compte couvert d'un parchemin manuscrit contenant un état de comptes (XV°siècle au XVI° siècle)], 1703 [compte couvert d'une pièce parchemin provenant d'anciens livres liturgiques], 1704 [compte couvert d'un parchemin manuscrit contenant un état de comptes (XV° siècle-XVI° siècle)], 1705, 1707 [compte couvert d'un parchemin manuscrit portant au dos la mention "pour le chanoine Baulard de Gray demandeur contre Christophe Demongin venu en cause au lieu et place du sieur Brusset (20 juillet 1694)], 1708, 1709 [compte couvert d'une pièce parchemin provenant d'anciens livres liturgiques]). 1 liasse, 9 cahiers et 6 parchemins., 1700-1709; 279 Edepot 771; GG39
      BAULARD; BRUSSET; DEMONGIN (Christophe)
    - Comptes de l'ancienne familiarité de l'église de Gray (1710 [compte couvert d'un parchemin manuscrit rédigé en latin, incomplet (1637)], 1711 [compte couvert d'une pièce parchemin provenant d'anciens livres liturgiques], 1712, 1713, 1715, 1716 [compte couvert d'une pièce parchemin provenant d'anciens livres liturgiques], 1717, 1718, 1719 [compte couvert d'une pièce parchemin provenant d'anciens livres liturgiques]). 1 liasse, 8 cahiers, 1 pièce papier et 4 parchemins., 1710-1719; 279 Edepot 772; GG40
    - Table des fondations, par ordre alphabétique, faite en la familiarité depuis son établissement. 1 registre couvert d'un parchemin manuscrit médiéval., XV°-XVIII° siècles; 279 Edepot 773; GG41
    - Comptes de la fabrique de l'église paroissiale. - Mémoires de ce que François Robot a fourni pour l'église de la ville (1573); de ce que François Poncelin a fourni (1574). Mandement de paiement adressé au receveur de fabrique (1er août 1575). Pièces justificatives de comptes (1672, 1674, 1676-1677, 1680-1685, 1687-1689). 1 liasse, 134 pièces papier., 1573-1689; 279 Edepot 774; GG42
    - Pièces justificatives de comptes de la fabrique (1706, 1712, 1718, 1728-1730). 1 liasse, 192 pièces papier., 1706-1730; 279 Edepot 775; GG43
    - Comptes de la fabrique et pièces justificatives (1731, 1733, 1741-1744, 1746-1749). 1 liasse, 415 pièces papier., 1731-1749; 279 Edepot 776; GG44
    - Pièces justificatives de comptes de la fabrique. 1 liasse, 332 pièces papier., 1750-1756; 279 Edepot 777; GG45
    - Pièces justificatives de comptes de la fabrique. 1 liasse, 205 pièces papier., 1757-1764; 279 Edepot 778; GG46
    - Comptes de la fabrique et pièces justificatives. 1 liasse, 500 pièces papier., 1765-1783; 279 Edepot 779; GG47
    - Registre des recettes et dépenses de la fabrique (1644-1651). A l'envers, inventaire des reliques, ornements et linges de la fabrique de Gray (1647-1651), inventaire des linges (1650, 1660). 1 registre couvert d'un parchemin manuscrit., 1647-1660; 279 Edepot 780; GG48
    - Livre de la fabrique de l'église paroissiale. - Inventaires des "images d'or et d'argent et des reliques" (1677, 1659, 1664). Comptes des recettes et dépenses (1665-1685). 1 registre couvert d'un parchemin médiéval [sur ce parchemin: médaillon enluminé représentant 3 personnages religieux]., 1659-1685; 279 Edepot 781; GG49
    - Testament de Bonne Bussot, dame de Crésancey, Autrey, Chargey en partie, fille de feu Jacques Bussot, seigneur de Cemboing, veuve d'Etienne de Scey, chevalier, portant fondation dans l'église de Gray. 1 cahier papier., 1544; 279 Edepot 782; GG50
      BUSSOT (Bonne); BUSSOT (Jacques); SCEY (Etienne de)
    - "Livre des effets de la fabrique de l'église paroissiale...", règlements pour le clerc et le marguillier de la paroisse (1750-1755). Inventaires des mobiliers, ornements et linges (1738-1755). Règlement pour le clerc (1738). Etats des dons et fondations (1765-1784). A la fin du registre (f°264): mémoire sur les revenus de la fabrique (XVIII° siècle). A ce registre, sont jointes plusieurs pièces: acte par lequel les habitants reconnaissent avoir reçu des chasubles des gens de la chambre des comptes de Dole, et promettent de les remettre à la première réquisition (1588); un règlement de droits curiaux (6 mars 1697); ordonnance pour réparations dans l'église paroissiale (2 septembre 1740); difficultés au sujet de l'entretien de la chapelle de Notre-Dame de Joye (située dans l'église) entre la famille Duban et les Familiers de l'église (1745-1748). 1 registre couvert en parchemin et 10 pièces papier., 1588-1784; 279 Edepot 783; GG51
      EDIFICE CULTUEL; VIE RELIGIEUSE
      DUBAN (famille)
    - Livre de la confrérie du Saint-Sacrement. - Notes diverses (1673-1681). Fondation de la messe du Saint-Sacrement par Cléradius de Vergy, comte de Champlitte, gouverneur général de Bourgogne, et par Madeleine de Bauffremont, sa femme (18 juillet 1609) [cet acte est orné d'un dessin colorié, représentant un autel et plusieurs personnages]. Listes des confrères, élections des officiers, comptes et procès-verbaux divers (1616-1746). A l'envers et à la fin du registre: liste des confrères, par année de réception (1616-1693); état des rentes dues à la confrérie (XVII° siècle). 1 registre couvert en parchemin., 1609-1746; 279 Edepot 784; GG52
      BAUFFREMONT (Madeleine de); VERGY (Cleradius de)
      CONFRERIE DU SAINT-SACREMENT
    - Registre de la confrérie de Saint-Sébastien. - Listes de confrères et comptes [la première page de ce registre est en frontispice colorié, représentant un prêtre agenouillé, la devise et l'écusson de la confrérie]. 1 registre couvert en cuir [dans la couverture sont insérées plusieurs pièces papier manuscrites, en mauvais état (début XVI° siècle)]., 1537-1584; 279 Edepot 785; GG53
      CONFRERIE DE SAINT-SEBASTIEN
    - Registre de la confrérie de Saint-Sébastien. - Comptes. 1 registre couvert en cuir., 1584-1623; 279 Edepot 786; GG54
    - Registre de la confrérie de Saint-Sébastien. - Comptes (1624-1693). Sur la dernière page, état de dons en argent (1655). 1 registre couvert en parchemin., 279 Edepot 787; GG55
    - Registre de la confrérie de Saint-Roch. - Listes des confrères, articles et statuts (1587); comptes (1587-1667). 1 registre couvert en parchemin., 279 Edepot 788; GG56
      CONFRERIE DE SAINT-ROCH
    - Registre de la confrérie de Saint-Antoine. - Comptes, élections des officiers et délibérations (1774-1792). Sur un feuillet indépendant, copie de 1781 d'une fondation de messe faite au couvent des Cordeliers de Gray par la confrérie de Saint-Antoine de Viannois, formée par les bouchers de la ville (23 mai 1515). A l'envers et à la fin du registre, catalogue des confrères et consoeurs (1774-1787). 1 registre couvert en parchemin, 1 pièces papier., 1515-1792; 279 Edepot 789; GG57
      CONFRERIE DE SAINT-ANTOINE; COUVENT DES CORDELIERS
    - Registre de délibérations de la confrérie de la Croix. 1 registre couvert en parchemin., 1772-1793; 279 Edepot 790; GG58
      CROIX (LA)
    - Registre des marchés pour les enfants et orphelins que la confrérie de la Croix met en apprentissage (1770-1792). Début d'une table alphabétique (1740-1788). A la fin du registre, table alphabétique des enfants mis en apprentissage (1770-1786). 1 registre couvert en parchemin., 1740-1792; 279 Edepot 791; GG59
    - Inventaire des titres et papiers depuis 1592, de la confrérie de la Croix (1781). Etat des contrats de rentes (1636-1792). Etat des fondations faites en la confrérie (1665-1772). 1 registre couvert en cuir., 1592-1792; 279 Edepot 792; GG60